臺灣臺北地方法院民事判決　　　　　　　95年度訴字第7855號
原　　　告　丁○○
訴訟代理人　丙○○
被　　　告　仁豪汽車有限公司
法定代理人　乙○○
被　　　告　甲○
上列當事人間因業務過失傷害案附帶民事訴訟請求侵權行為損害
賠償事件，經刑事庭移送前來，本院於民國96年8月7日辯論終結
，判決如下：
    主  文
被告應連帶給付原告新台幣貳拾萬肆仟柒佰伍拾捌元，及被告甲
○部分自民國九十五年一月二十一日起，被告仁豪汽車有限公司
部分自九十五年一月十一日起，均至清償日止，按年息百分之五
計算之利息。
原告其餘之訴駁回。
訴訟費用由被告連帶負擔百分之七，餘由原告負擔。
    事  實  及  理  由
壹、程序方面：
    本件被告甲○經合法通知，未於言詞辯論期日到場，核無民
    事訴訟法第 386條所列各款情形，爰依原告之聲請，由其一
    造辯論而為判決。
貳、實體方面：
一、原告起訴主張：
（一）被告甲○靠行在被告仁豪汽車有限公司（下稱仁豪公司）
      ，被告仁豪公司為被告甲○之僱用人，於民國94年5月12
      日晚間7時50分許，被告甲○駕駛車牌號碼368-CM 號營業
      小客車，沿台北市○○○路○段西往東方向行駛，至該路
      段372巷口欲左轉時，疏未注意依道路交通安全規則規定
      ，於駕駛行近行人穿越道前，應減速慢行，遇有行人穿越
      時，無論有無交通警察指揮或號誌指示，均應暫停讓行人
      先行通過等規定，而未讓當時由東往西方向穿越行人穿越
      道之行人之原告優先通行，致撞傷原告，使原告受有尾椎
      骨骨折、左膝脛骨平台粉碎性骨折等傷害，並罹患風濕性
      關節炎，一生均無法痊癒，原告復因而遭原本任職公司調
      職，而被告甲○上述業務過失傷害行為，業經本院刑事庭
      以94年度交易字第635號業務過失傷害案件判處其罪刑確
      定，而被告甲○既係受僱於被告仁豪公司，被告仁豪公司
      自應與之負連帶損害賠償責任。
（二）關於請求被告二人負連帶損害賠償金額之說明如下：
  １、醫療費用及就醫期間搭乘計程車之費用等，共計已支出
      260,524元，尚有後續復健治療，且僵直性關節炎、風濕
      性關節炎將伴隨一生。
  ２、工作損失部分，原告自94年5月12日事故發生後，共須請
      假達6個月，參照93、94前度所得稅申報資料之差額計算
      ，此共計受有損害184,538元；另因行動不便造成職務調
      動，每月職務加給減少2,500元，亦受有損害。又原告之
      夫為照料原告亦無法工作，亦受有工作損失。
  ３、非財產上之損害部分：原告目前坐或站均發生疼痛，且醫
      生告知因該車禍事故將發生跛腳無法使力，疼痛問題將伴
      隨一生，被告甲○迄今亦不見蹤影，更未曾道歉，原告精
      神上實受有鉅大損害，爰併計前述金額後，共計請求被告
      二人連帶賠償3,500,000元，惟其後曾獲被告所投保強制
      汽車責任險理賠18,150元之款項部分，願意扣除。
（三）爰依民法第184條、185條關於侵權行為之規定，請求被告
      二人連帶賠償前開損害。並聲明：被告應連帶給付原告新
      台幣3,500,000元，及自起訴狀繕本送達翌日起至清償日
      止，按年息5%計算之利息。
二、被告仁豪公司則以：被告仁豪公司僅能夠賠償原告所請求之
    部分金額，且被告甲○亦應負擔一部份之責任，卻迄今均不
    出面處理等語置辯。並聲明：原告之訴駁回。
三、本件原告主張被告仁豪公司為被告甲○之僱用人，被告甲○
    曾於94年5月12日晚間7時50分許，駕駛車牌號碼368-CM號營
    業小客車，沿台北市○○○路○段西往東方向行駛，至該路
    段372巷口欲左轉時，疏未注意依道路交通安全規則規定，
    於駕駛行近行人穿越道前，應減速慢行，遇有行人穿越時，
    無論有無交通警察指揮或號誌指示，均應暫停讓行人先行通
    過等規定，而未讓當時由東往西方向穿越行人穿越道之行人
    之原告優先通行，致過失撞傷原告，並致原告受有左膝脛骨
    平台粉碎性骨折合併創傷後關節炎、尾椎骨骨折傷害等事實
    ，刑事部份業經本院刑事庭以94年度交易字第635號刑事判
    決，認被告甲○犯業務過失傷害罪而判處有期徒刑三月，如
    易科罰金，以三百元折算一日確定，業據本院調閱該刑事案
    卷審核屬實，並有診斷書、刑事判決書各一份附卷可稽，被
    告仁豪公司就此並不爭執，而被告甲○經合法通知亦未曾到
    場或以書狀提出任何答辯以供參酌，自堪認原告上開主張屬
    實。因之，被告甲○既有上述過失行為而不法侵害原告之身
    體，被告仁豪公司復不爭執確為被告甲○之僱佣人，並有該
    公司登記資料暨總歸戶財產查詢清單影本各一份在卷可按，
    自應與被告甲○負連帶損害賠償責任。
四、原告請求被告連帶賠償之金額，是否應予准許，分述如下：
（一）醫療費用部分，原告得請求被告連帶賠償者共計4,370元
      ：
      原告主張因被告甲○上開侵權行為，曾自94年5月12日起
      至95年1月間先後至臺北市立聯合醫院、國暉中醫診所治
      療，共計支出醫藥費4,370元等情，有其所提出醫療費用
      收據影本等件為憑（應扣除94年7月12日、9月13日、9月
      20日醫療費用收據有重複提出影本之部分），被告仁豪公
      司對此亦不爭執，自應如數賠償之。至於原告另主張其尚
      有使用中藥材，並提出向鴻龍貿易有限公司購買高麗蔘
      等藥材計35,000元者，固據其提出統一發票影本一紙為據
      ，但關於該藥材之使用必要性及與原告所受傷勢之關聯性
      ，均未見原告證明之，尚難認此屬必要費用；其向悅生
      藥行有限公司購買包括仙渣果、雄黃粉等藥材計56,118元
      者，原告雖提出統一發票影本為證，就各該藥材之使用必
      要性及與原告所受傷勢之關聯性為何，亦未見原告證明之
      ，尚難認此屬必要費用；其向欣連發有限公司購買包括
      砂連、大茴香等藥材計：109,036元者，該藥材之使用必
      要性及與原告所受傷勢之關聯性，均未見原告證明之，仍
      難認此屬必要費用；向隆安蔘藥行購買鹿茸、首烏等藥
      材計25,000元者，原告固提出收據影本5紙為憑，對於該
      藥材之使用必要性及與原告所受傷勢之關聯性，其並未證
      明之，尚難認此屬必要費用。因之，原告主張此醫療費用
      支出計4,370元之範圍內，尚為有據，超過部分，則無理
      由。
（二）增加生活上之支出，即為前往治療而支出之計程車費用部
      分，被告共計應連帶賠償22,000元：
      除其中94年7月1日、8月3日、9月6日、10月2日、11月2日
      、11月4日、11月9日、11月15日、12月1日、95年3月18日
      所示計程車費用收據，因該日原告各係為購買尚難認屬治
      療所必要之藥材所支出（詳見下述），應予扣除外，其餘
      計程車費用共計22,000元，既據原告提出當日前往就診之
      醫療費用收據及計程車費用收據影本等件為證，被告仁豪
      公司對此亦不爭執，其請求被告賠償此22,000元之費用支
      出損害，自屬可採，其餘部分，則為無據。
（三）工作薪資損害部分，被告應賠償者共計為184,538元：
      原告主張其因前開傷勢，自94年5月13日迄同年11月3日均
      無法工作而受有薪資損害一節，業據其提出所任職龍星企
      業有限公司之請假紀錄卡及診斷證明書各一份為證，被告
      仁豪公司對此形式之真正性亦不爭執，以原告復稱其於93
      年度之年收入共計為767,700元，而94年度之工作年收入
      則減為583,162元，二者差額計184,538元即為其所受請假
      期間之薪資損害部分，有原告所提出龍星企業有限公司、
      龍通企業股份有限公司證明書、93年度各類所得扣繳暨免
      扣繳憑單各二紙，及其93年度、94年度之電子申報書各一
      份在卷可稽，且以此差額與原告93年度所得資料及請假期
      間相互對照，此差額之損害金184,538元尚屬合理，而被
      告仁豪公司對此亦不爭執，原告主張上開無法工作期間受
      有無法獲取薪資達184,538元損害，尚為有據。至於原告
      另謂於車禍發生後遭職務調動而受有每月職務加給減少
      2,500元之損害部分，固據其提出所任職龍星企業股份有
      限公司之人事異動通告單一份為憑，然該資料僅足以說明
      其有職務異動之情況，對於異動原因與原告該車禍事故所
      致傷勢之關聯性、薪資有無因而減少及金額若干等情，均
      不足以證明之，原告既未提出其他證據以實其說，此部分
      主張即難認有據。至於原告另謂其夫為照顧伊而無法工作
      ，亦受有損害部分，姑不論原告亦自承無法舉證以實其說
      ，且此既屬原告之夫所受損害，原告亦非適格之請求權人
      ，其此部分損害賠償之請求，自非有理。
（四）精神慰籍金部分，被告應賠償120,000元：
      查原告受有前述左膝脛骨平台粉碎性骨折合併創傷後關節
      炎、尾椎骨骨折等傷害，其後仍有陸續因下背部、左膝疼
      痛等須就診治療，目前左側脛骨平台外側關節面仍塌陷約
      0.5公分，雖然目前並無退化性關節炎發生，日後仍有導
      致此病症之可能等情，有原告所提出診斷證明書及台北市
      立聯合醫院95年12月7日、96年6月21日北市醫事字第0953
      4904100、第09631856300號函文各一份附卷可稽，其肉體
      、精神自受極大痛苦，本院斟酌原告所受傷勢對其確已造
      成生活不便，疼痛之時間非短等情況，及兩造之身分、地
      位，認原告請求尚嫌過高，應予核減為120,000元，方屬
      公允，逾此數額之請求，為無理由。
  綜上所述，本件原告主張其所受前開損害共計222,908元（4,
  370+22,000+184,538+12,000 =222,908）之範圍內，應為有據
  ，超過部分，則無理由。又兩造均陳稱被告仁豪公司所投保之
  汽車強制責任保險部分，已為上開損害金額之賠償責任而理賠
  18,150元與原告，原告且稱願意扣除此已領得金額部分，故被
  告尚應連帶賠償原告之金額共計為204,758元（222,908-18,15
  0=204,758）。
五、從而，原告基於民法關於侵權行為之規定，訴請被告連帶賠
    償204,758元，及自起訴狀繕本送達翌日即被告甲○部分自
    95年1月21日起，被告仁豪公司部分自95年1月11日起，均至
    清償日止，按年息百分之五計算之法定遲延利息，尚無不合
    ，應予准許，超過部分，則難謂有據，應予駁回。
六、兩造其餘之攻擊或防禦方法及未經援用之證據，經本院斟酌
    後，認為均不足以影響本判決之結果，自無逐一詳予論駁之
    必要，併此敘明。
七、訴訟費用負擔之依據：民事訴訟法第79條、第85條第2項。
中　　華　　民　　國　　96　　年　　8 　　月　　21　　日
                  民事第五庭    法　官　林麗真
以上正本，係照原本作成。
如對本判決上訴，須於判決送達後20日內向本院提出上訴狀
中　　華　　民　　國　　96　　年　　8 　　月　　21　　日
                                書記官　李承翰
